臺灣高等法院臺中分院刑事判決　　　　95年度上易字第1661號
上　訴　人　臺灣臺中地方法院檢察署檢察官
被　　　告　丁○○
被　　　告　乙○○
上列上訴人因被告等恐嚇等案件，不服臺灣臺中地方法院95年度
易字第1717號中華民國95年10月25日第一審判決（起訴案號：臺
灣臺中地方法院檢察署95年度偵字第9187號），提起上訴，本院
判決如下：
    主  文
上訴駁回。
    事實及理由
一、本案經本院審理結果，認第一審判決認事用法及量刑均無不
    當，應予維持，並引用第一審判決書記載之事實、證據及理
    由（如附件）。
二、上訴人即檢察官上訴意旨略稱：被告丁○○、乙○○坦承
    有於95年2月22日上午8時許起至同年月28日止，在臺中市西
    屯區○○○○街82號慈德慈惠堂拉白條之行為，而該處係信徒
    聚集參拜之處，乃不特定之信徒於不特定之時間隨時進出，
    被告等人之行為已將慈德慈惠堂出入口包圍、擋住，一般人
    確實無法進入該處，且在心理上會產生壓力，若靠近該處或
    進出該處，恐有是非上身，被告等人之行為已妨害信徒進出
    該堂之自由，且因被告等人之行為，致其他信徒無法自由進
    出，甚且不敢靠近，致在照片未能拍攝到信徒進出之狀況；
    丁○○受楊劉女之委託至上開地點處理債務，楊劉女到其
    任職之公司時，陳建中亦在場，陳建中亦受楊劉女委託處理
    債務，其等到上址之目的相同，雖事先未有謀議，但行為當
    時有共同犯意之聯絡，此由同年月28日上午丁○○與許永龍
    同至上址，丁○○即知當日甲○○就債務問題有所處理，因
    其有事先回台北，對當日之情形，當有將他人之行為作為自
    己行為之一部，否則何須獨留與之前來之許永龍在現場，而
    許永龍當時在旁亦有助勢之意，亦有將劉文鑫等人之行為作
    為自己行為之一部之情形，其與劉文鑫等人自有犯意聯絡，
    原審認定事實及適用法律似有未洽等語。惟查原審判決就被
    告丁○○、乙○○被訴涉有刑法第304條第1項強制罪、刑法
    第305條恐嚇安全罪嫌部分，已詳敘就卷內證據調查之結果
    ，而為綜合判斷、取捨，認不足證明被告等確有檢察官所指
    訴之犯行，其得心證的理由已說明甚詳，且所為論斷從形式
    上觀察，亦難認有違背經驗法則、論理法則，或有其他違背
    法令之情形，自難任意指為違法。檢察官提起上訴，仍未提
    出其他積極事證證明被告有何起訴書指訴之行為，其上訴為
    無理由，應予駁回。
據上論斷，應依刑事訴訟法第368條、第373條，判決如主文。
本案經檢察官丙○○到庭執行職務。
中　　華　　民　　國　　96　　年　　1  　月　　25     日
              刑事第七庭  審判長法　官　林　榮　龍
                                法　官　黃　日　隆
                                法　官　鄭  永  玉
上列正本證明與原本無異。
不得上訴。
                                書記官　　瑞  芳
中　華　　民　　國　　96　　年　　1 　　月　　25   　　日
